【裁判字號】    99,易,543
【裁判日期】    990706
【裁判案由】    竊盜
【裁判全文】
臺灣苗栗地方法院刑事判決               99年度易字第543號
公  訴  人  臺灣苗栗地方法院檢察署檢察官
被      告  丁○○
上列被告因竊盜案件，經檢察官提起公訴（99年度偵字第1622號
），本院依簡式審判程序判決如下：
    主  文
丁○○犯竊盜罪，累犯，處有期徒刑柒月。又犯竊盜罪，累犯，
處有期徒刑肆月。又犯竊盜罪，累犯，處有期徒刑肆月。又犯竊
盜罪，累犯，處有期徒刑肆月。應執行有期徒刑壹年肆月。
    犯罪事實及理由
一、犯罪事實：
（一）丁○○曾因竊盜案件，經本院於民國97年6 月16日以97年
      度訴字第314 號判決，判處有期徒刑9 月，於97年6 月30
      日確定，並於98年1 月8 日因縮刑期滿執行完畢（構成累
      犯）。猶不知悔改，復有下列之竊盜犯行：
 （1）丁○○意圖為自己不法之所有，於98年9 月3 日上午10時
      50分許（起訴書誤為4 時30分），至苗栗縣頭份鎮○○路
      與銀河三街口，持自備鑰匙1 支（未扣案），打開乙○○
      所有車號CE─9536號自用小客車右前座車門鎖後，進入車
      內竊取乙○○所有黑色背包1 個，內有現金新台幣（下同
      ）6 萬元、健保卡1 張、身分證1 張、汽車駕駛執照1 張
      、機車駕駛執照1 張、汽車行車執照2張 、郵局提款卡1
      張、農會提款卡1 張、渣打銀行提款卡1 張，得手後將現
      金6 萬元花用完畢，至其餘物品則丟棄在苗栗縣頭份鎮○○路196 號旁，為民眾撿到交給警方保管。
 （2）丁○○意圖為自己不法之所有，於98年12月初某日晚上9
      時多許（起訴書誤為上午7 時許），至苗栗縣頭份鎮新華
      里第2 活動中心旁停車場，徒手竊取丙○○所有車號2F─
      2426號自用小貨車電池1 個，得手後逃逸，並將電池藏在
      其住處伺機出售。
 （3）丁○○意圖為自己不法之所有，於99年1 月間某日晚上9
      時多許（起訴書誤為上午7 時許），至苗栗縣頭份鎮○○
      里○○道涵洞下，徒手竊取丙○○所有車號2F─2426號自
      用小貨車電池1 個，得手後逃逸。丁○○再將這次及上次
      竊得之車用電池，於當日以3 百元之價格，賣給不知情之
      流動舊貨商，變賣所得之贓款已花用完畢。
 （4）丁○○意圖為自己不法之所有，於99年1 月11日晚上9 時
      多許（起訴書誤為上午7 時50分許），至苗栗縣頭份鎮新
      華里三角仔22之1 號旁農田，徒手竊取甲○○所有挖土機
      內之電池2 個，得手後逃逸。丁○○再於99年1 月14日上
      午8 時25分許，騎機車至苗栗縣頭份鎮○○路「東泰舊貨
      行」，以825 元之價格，賣給不知情之負責人徐國淵，變
      賣所得之贓款均已花用完畢。
 （5）嗣苗栗縣警察局頭份分局頭份派出所員警，接獲乙○○報
      案，經調閱監視器錄影畫面，確認丁○○涉嫌竊取乙○○
      之財物，乃通知丁○○於99年1 月28日至派出所說明，丁○○除向警方坦承其有竊取乙○○之財物外，並在警方尚
      未發覺前，另主動向警方供出上開（2 ）（3 ）（4 ）之
      電池竊案，亦係其1 人所為而自首。
（二）案經苗栗縣警察局頭份分局報請台灣苗栗地方法院檢察署
      檢察官偵查起訴。
二、證據名稱：
（一）被告丁○○於警詢時及本院審理中之自白。
（二）被害人乙○○於警詢時指訴（參見偵查卷第15頁至第19頁
      ）。
（三）被害人丙○○於警詢時之陳述（參見偵查卷第20頁至第22
      頁）。
（四）被害人丙○○所有車號2F─2426號自用小客車之車籍查詢
      ─基本資料詳細畫面1紙（參見偵查卷第23頁）。
（五）被害人甲○○於警詢時之陳述（參見偵查卷第24頁至第25
      頁）。
（六）證人徐國淵於警詢時之證述（參見偵查卷第27頁至第28頁
      ）。
（七）苗栗縣警察局頭份分局頭份派出所受理刑事案件報案三聯
      單1紙（參見偵查卷第29頁）。
（八）苗栗縣警察局頭份分局頭份派出所受理各類案件紀錄表1
      紙（參見偵查卷第31頁）。
（九）乙○○出具之贓物認領保管單1 紙（參見偵查卷第32頁）
      。
（十）被害人乙○○所有車號CE─9536號自用小客車之車籍查詢
      ─基本資料詳細畫面1紙（參見偵查卷第33頁）。
（十一）被告丁○○簽下之買賣切結書影本1 紙（參見偵查卷第
        34頁）。
（十二）照片23張。
（十三）臺灣高等法院被告前案紀錄表、臺灣苗栗地方法院檢察
        署刑案資料查註紀錄表。
三、量刑理由：
    核被告丁○○所為，均係犯刑法第320 條第1 項之普通竊盜
    罪。被告丁○○在警方尚未發覺前，主動向警方供出犯罪事
    實欄（一）之（2 ）（3 ）（4 ）之竊盜犯行，符合自首要
    件，依刑法第62條之規定，減輕其刑。查被告丁○○曾因竊
    盜案件，經本院於97年6 月16日以97年度訴字第314 號判決
    ，判處有期徒刑9 月，於97年6 月30日確定，並於98年1 月
    8 日因縮刑期滿執行完畢，有上開前科表在卷可按，其於前
    案有期徒刑執行完畢後5 年內，故意再犯本件有期徒刑以上
    刑之各罪，均累犯，皆應依刑法第47條第1 項規定，各加重
    其刑。被告丁○○於犯罪事實欄（一）之（2 ）（3 ）（4
    ）之竊盜犯行，有加重及減輕事由，依法應先加後減。被告
    丁○○前後4 次竊盜犯行，犯意各別，時空互異，應分論併
    罰。爰審酌被告丁○○有竊盜之前科紀錄，足見其人素行不
    佳，以其年輕力壯，不思找尋正當工作賺錢，反好逸惡勞，
    一再竊取他人財物，破壞當地社會治安甚鉅，迄今尚未與被
    害人成立民事和解，理應重罰，惟念其犯後均能坦白承認，
    節省有限之司法資源，及按其竊得財物價值之高低等一切情
    狀，分別量處如主文所示之刑，並定其應執行之刑，以資懲
    儆。至被告丁○○第一次行竊時所用之自備鑰匙1 支，因未
    據扣案，為免將來執行之困難，本院不另為沒收之諭知，附
    此敘明。
四、應適用之法條：
（一）刑事訴訟法第273 條之1 第1 項、第299 條第1 項前段、
      第310 條之2、第454條第1項。
（二）刑法第320 條第1 項、第47條第1 項、第51條第5 款、第
      62條前段。
（三）刑法施行法第1條之1。
五、本判決係依刑事訴訟法第310 條之2 、第454 條第1 項製作
    ，依法僅記載當事人欄、主文、犯罪事實、證據名稱以及應
    適用之法條，其中犯罪事實部分，依同法第308 條之修正立
    法理由，亦僅記載犯罪構成要件事實，關於刑罰加重事由（
    含累犯在內）免予記載（法院辦理刑事訴訟案件應行注意事
    項第144 點參照），但仍於主文予以表明，並於應適用之法
    條欄予以引用。如不服本判決，應於判決送達之日起10日內
    ，向本院提起上訴。
本案經檢察官林俊杰到庭執行職務。
中    華    民    國    99    年    7     月     6    日
                  刑事第三庭    法  官  柳章峰
以上正本證明與原本無異。
如不服本判決應於收受判決後10日內向本院提出上訴書狀，並應
應敘述具體理由。其未敘述上訴理由者，應於上訴期間屆滿後20
日內向本院補提理由書( 均須按他造當事人之人數附繕本) 「切
勿逕送上級法院」。告訴人或被害人如對本判決不服者，應具備
理由請求檢察官上訴，其上訴期間之計算係以檢察官收受判決正
本之日期為準。
                                 書記官  陳采瑜
中    華    民    國    99    年    7     月    6     日
附記論罪之法條全文：
刑法第320 條第1 項（普通竊盜罪）
意圖為自己或第三人不法之所有，而竊取他人之動產者，為竊盜
罪，處5 年以下有期徒刑、拘役或5 百元以下罰金。

司法院資訊處製作；財團法人民間司法改革基金會備份。
